【裁判字號】    97,交聲,2054
【裁判日期】    970801
【裁判案由】    聲明異議
【裁判全文】
臺灣臺中地方法院交通事件裁定        97年度交聲字第2054號
原處分機關  交通部公路總局臺中區監理所
聲明異議人  甲○○
即受處分人
上列受處分人因違反道路交通管理處罰條例案件，對交通部公路
總局臺中區監理所民國97年6月l9日所為之裁決（中監違字第裁
60-HD0000000號裁決書）聲明異議，本院裁定如下：
    主    文
異議駁回。
    理    由
一、原處分機關意旨略以：本案係臺中縣警察局於民國（下同）
    97年3月27日16時44分，在中投公路南下8.3公里處（流動式
    ）查獲車牌號碼6R-5522號自用小客車，有「限速70公里，
    經測時速135公里，超速65公里（超速60公里以上未滿80公
    里，經雷達、雷射測速儀器採證）」之違規，遂以中縣警交
    相字第HD0000000號違規單，依違反道路交通管理處罰條例
    第43條第l項第2款逕行舉發。異議人即受處分人（下稱受處
    分人）於期限內到案提出申訴，經函轉原舉發單位查復略以
    ：『本局自動照相地點均有在本局網站公告，本案違規地點
    為一般公路非屬快速道路，自動照相儀器屬雷達測速照相，
    該設備每年均送至經濟部標準檢驗局定期檢驗，違規地點前
    約120及200公尺處分別設有警告及速限標示牌，其拍攝原理
    係以車輛通過雷達波發射範圍計算而得，如速度未超過設定
    速度，則儀器不會拍照，依舉發採證相片使用『停止間測去
    車用透明規』驗證，6R-5522號車位於判斷表區域（雷達波
    發射範圉）內，顯係該車於97年3月27日16時44分在中投公
    路南下8.3K處行駛時，經雷達波發射測得行車時速為135公
    里，逾該路段速限70公里上限，超速65里無誤」等語，本所
    遂於97年6月l9日以中監違字第裁60-HD0000000號裁決書處
    罰鍰新台幣8,000元整，並吊扣汽車牌照3個月，逾期則依裁
    決書處罰主文規定裁處，本所依法裁處應無不合等語。
二、受處分人異議意旨略以：警方所設置告示牌比一般的告示牌
    小很多，l塊大約只有4分之l大小，l塊大約5分之一大小，
    而且還偽裝取締，且按警方說法，車子經過雷達發射區計算
    所得，而又說該車子尚在雷達發射區之內判定速度無誤，此
    說法有點矛盾，既說是通過發射區計算所得，又說尚在發射
    區內，換句話說當時機器應該是正在計算或是計算未完成，
    怎麼能說是速度無誤云云。
三、按汽車駕駛人，行車速度，超過規定之最高時速60公里以上
    ，處新臺幣6,000元以上24,000元以下罰鍰；汽車駕駛人有
    第l項第2款行為者，並吊扣該汽車牌照3個月；汽車駕駛人
    違反第l項規定者，應接受道路交通安全講習；汽車駕駛人
    有第43條情形者，記違規點數3點，道路交通管理處罰條例
    第43條第l項、第4項、第5項、第63條第l項第3款分別定有
    明文。
四、經查：
（一）受處分人所有之車牌號碼6R-5522號自用小客車，於97年3
      月27日16時44分許，在中投公路南下8.3公里限速70公里
      路段，經警方設置之雷達測速照相器材，測得其時速135
      公里（超速65公里），經由臺中縣警察局以中縣警交相字
      第HD0000000號舉發違反道路交通管理事件通知單逕行舉
      發等情，有上開舉發違反道路交通管理事件通知單影本及
      採證相片各乙份在卷可參。
（二）上開違規地點為一般公路非屬快速道路，且該自動照相係
      屬雷達測速照相，該設備每年均送至經濟部標準檢驗局定
      期檢驗，違規地點前約120公尺及200公尺處分別設有警告
      及速限標示牌，其拍攝原理係以車輛通過雷達波發射範圍
      計算而得，如速度未超過設定速度，則儀器不會拍照，依
      舉發採證相片使用「停止間測去車用透明規」驗證，該車
      牌號碼6R-5522號車輛位於判斷表區域（雷達波發射範圍
      ）內，顯係該車於上開時間，在中投公路南下8.3公里處
      行駛時，遭雷射波發射測得行車速度時速為135公里，逾
      該路段速限70公里上限達65公里無誤，此有臺中縣警察局
      97年5月23日中縣警交字第0970048856號函、經濟部標準
      檢驗局開立之雷達測速儀檢定合格證明書各l紙在卷可按
      ，顯見受處分人確有於上開時間、地點，駕駛車牌號碼
      6R-5522號自用小客車超速違規之行為，堪認屬實。
（三）受處分人聲明異議要旨係以警方之覆函稱該車違規之行車
      速度係「該車經過雷達發射區計算所得」，復稱「該車尚
      在雷達發射區內正，顯然自相矛盾云云，然觀諸原處分機
      關前揭覆函，前者係說明該自動測速照相系統之拍攝原理
      係以「該車經過雷達發射區正以計算測得車輛行駛速度，
      至後者所稱「該車位於判斷區域（雷達波發射範圍）正等
      語，係以「停止間測去車用透視規」說明本件違規車輛確
      於該系統自動照相時行經該系統雷達電波發射範圍內，並
      經自動照相存證無誤，二者所指並不相同，亦無何矛盾可
      言，受處分人此處所辯，顯有誤解，並非可採。至受處分
      人雖辯稱該處超速照相之告示牌、速限標示牌較一般小很
      多，而且還偽裝取締云云，惟受處分人違規事實明確，已
      如前述，受處分人並未提出任何證據以資佐證該處之告示
      牌、速限標示較一般小，以至有駕駛人難以辨識之情形，
      是尚難因此即為任何有利於受處分人之認定。
（四）綜上所述，臺中縣警察局逕行依道路交通管理處罰條例第
      7條之2第l項第7款、第4項之規定，記明車輛牌照號碼等
      可資辨明之資料，以汽車所有人為被通知人製單逕行舉發
      ，洵屬有據。原處分機關據以援引道路交通管理處罰條例
      第43條第l項、第4項、第5頊及第63條第l項第3款規定，
      對於受處分人之違規行為裁決處以罰鍰8,000元、吊扣汽
      車牌照3月，並記違規點數3點，於法並無違誤。是受處分
      人之聲明異議為無理由，應予駁回。
據上論斷，應依道路交通管理處罰條例第87條第2項，道路交通
案件處理辨法第l9條，裁定如主文。
中    華    民    國    97    年    8     月    1     日
                      臺灣臺中地方法院交通法庭
                          法  官  黃家慧
上正本證明與原本無異。
如不服本裁定，應於送達後5日內，向本院提出抗告狀。
                          書記官  陳靖騰
中    華    民    國    97    年    8     月    1     日


司法院資訊處製作；財團法人民間司法改革基金會備份。
